【裁判字號】    95,上易,506
【裁判日期】    950928
【裁判案由】    竊盜
【裁判全文】
臺灣高等法院高雄分院刑事判決         95年度上易字第506號
上  訴  人  臺灣屏東地方法院檢察署檢察官
被      告  丁○○
                      ）
上列上訴人因被告竊盜案件，不服臺灣屏東地方法院95年度易字
第260 號中華民國95年5 月26日第一審判決（起訴案號：臺灣屏
東地方法院檢察署95年度偵字第2622號），提起上訴，本院依簡
式審判程序，判決如下：
    主  文
原判決撤銷。
丁○○連續攜帶兇器竊盜，處有期徒刑壹年，緩刑伍年，緩刑期
間付保護管束。扣案之Ｔ型扳手貳支及機車鑰匙壹支，均沒收。
    事  實
一、丁○○意圖為自己不法之所有，並基於攜帶兇器竊盜之概括
    犯意，攜帶其所有客觀上具有危險性，足以危害人之生命、
    身體安全，可供兇器使用之T 型扳手2 支，連續為下列竊盜
    行為：
(一)、丁○○於民國95年4 月18日15時30分許，在高雄縣鳥松鄉長
    庚醫院附近，見未懸掛車牌之黑色重型機車（該車為丙○○
    所有，車牌號碼：H7P-998 號，引擎號碼：SA25GD-129622
    號，於95年3 月20日17時許，在高雄市○○區○○路880 巷
    東街超級市場前，遭姓名年籍不詳之人竊取，復於不詳時間
    放置在上開處所）停放在該處，認有機可趁，遂以兇器T 型
    扳手撬開該機車之車鎖孔，再以其所有之機車鑰匙1 支發動
    該機車後竊取之，丁○○因見該機車未懸掛車牌，隨即在上
    開處所，以兇器T 型扳手竊取乙○○所有車牌號碼OAU-416
    號重型機車之車牌，並將OAU-416 號車牌懸掛在其所竊得之
    上開黑色重型機車上，留供己騎乘使用。
(二)、丁○○於同日16時10分許，騎乘懸掛OAU-416 號車牌之黑色
    重型機車，在屏東縣屏東市○○路583 號前，見戊○○所有
    車牌號碼VIY-322 號輕型機車停放在該處，認有機可趁，遂
    以兇器T 型扳手撬開該機車之置物箱，竊取戊○○所有置於
    該機車置物箱內之長方形花格子皮包1 只（內有現金新臺幣
    （下同）15,945元、身分證2 張、大眾銀行提款卡、富邦銀
    行信用卡各1 張、存款簿3 本及行動電話1 支），得手後，
    即將所竊得之身分證、大眾銀行提款卡各1 張及存款簿3 本
    隨手丟棄在屏東縣屏東市千禧公園旁，其餘物品則放入懸掛
    OAU-416 號車牌之黑色重型機車置物箱內。
(三)、丁○○於同日17時20分許，騎乘懸掛OAU-416 號車牌之黑色
    重型機車，在屏東縣屏東市○○路214 號前，見甲○○所有
    車牌號碼TFP-978 號輕型機車停放該處，認有機可趁，即欲
    竊取該機車置物箱內之物品，於以兇器T 型扳手撬開機車之
    置物箱而尚未打開置物箱之際，為警當場查獲而未遂，並扣
    得丁○○所有供竊盜用之T 型扳手2 支及機車鑰匙1 支，且
    在懸掛OAU-416 號車牌之黑色重型機車置物箱內，尋獲戊○○失竊之長方形花格子皮包1 只（內有現金15,945元、身分
    證、富邦銀行信用卡各1 張及行動電話1 支）。
二、案經屏東縣警察局屏東分局報請臺灣屏東地方法院檢察署檢
    察官偵查起訴。
    理  由
壹、程序方面
一、本件被告丁○○所犯係死刑、無期徒刑、最輕本刑為3 年以
    上有期徒刑以外之罪，其就被訴事實為有罪之陳述，經告知
    簡式審判程序之旨，並聽取檢察官、被告之意見後，進行簡
    式審判程序，合先敘明。
二、實體方面
(一)、上揭事實，業據被告丁○○於警詢、偵查、原審及本院審理
    時坦承不諱，核與證人即被害人丙○○、戊○○、甲○○於
    警詢時指述之情節（警卷第9 至15頁）大致相符，並有T 型
    扳手2 支及機車鑰匙1 支扣案可稽，復有高雄市政府警察局
    楠梓分局車輛協尋電腦輸入單、車籍查詢─基本資料詳細畫
    面表各1 紙、贓物認領保管單2 紙及照片15幀（警卷第16、
    17、28至37頁）在卷足憑，堪認被告之自白確與事實相符，
    本件事證明確，被告之犯行洵堪認定。
(二)、按刑法第321 條第1 項第3 款之攜帶兇器竊盜罪，係以行為
    人攜帶兇器竊盜為其加重條件，所謂兇器，其種類並無限制
    ，凡客觀上足對人之生命、身體構成威脅，具有危險性之兇
    器均屬之。本件被告行竊時所攜帶之T 型扳手2 支，均為金
    屬製品，質地堅硬、銳利之物，足以對人之生命、身體造成
    威脅，可認定為兇器。是核被告所為，均係犯刑法第321 條
    第1 項第3 款之攜帶兇器竊盜罪。被告所為上開攜帶兇器竊
    盜犯行（含未遂），時間緊接，所犯係構成要件相同之罪名
    ，顯係基於概括犯意反覆為之，為連續犯，應論一罪，並依
    修正前刑法第56條之規定加重其刑。按被告行為後，刑法第
    56條連續犯之規定，業於94年1 月7 日修正公布刪除，並於
    95年7 月1 日施行，則被告之犯行，因行為後新法業已刪除
    連續犯之規定，此刪除雖非犯罪構成要件之變更，但顯已影
    響行為人刑罰之法律效果，自屬法律有變更，依刑法第2 條
    第1 項規定，比較新、舊法結果，仍應適用較有利於被告之
    行為時法律即舊法論以連續犯（最高法院95年第8 次刑事庭
    會議決議參照）。
(三)、原審據以論處被告罪刑，固非無見；惟查：被害人丙○○所
    有車牌號碼H7P-998 號重型機車，係2004年出廠之車輛，而
    且外觀上完整，此有高雄市政府警察局楠梓分局車輛協尋電
    腦輸入單1 紙及車輛照片2 張在卷可憑（警卷第16、30頁）
    ，且被告行竊當時該車輛停放位置為醫院附近，並非偏僻處
    所，故被告行竊當時，該車輛顯非遭人棄置於該處，原判決
    認上開車輛係遭不詳姓名之竊賊竊取「棄置」於該處，顯有
    未合。檢察官以被告曾因偽造文書案件，經法院判處罪刑並
    宣告緩刑2 年確定，於94年9 月3 日保護管束期滿，惟被告
    竟於緩刑期滿後不到1 年時間，再為本件犯行，認原審量刑
    過輕，為有理由，且原判決亦有上開可議之處，自應由本院
    將原判決撤銷改判。審酌被告不思正途營生，竟貪圖小利而
    為本件犯行，且於前案緩刑期滿6 個月後即再犯，並在1 日
    內連續行竊4 次，並未感念司法制度給予之恩惠，且影響社
    會治安，情節非輕，惟念其犯罪後坦承犯行，態度良好等一
    切情狀，量處如主文第2 項所示之刑，以資懲儆。扣案之T
    型扳手2 支及機車鑰匙1 支，均為被告所有，供其犯罪所用
    之物，業據其陳明在卷，均應依刑法第38條第1 項第2 款之
    規定宣告沒收。
(四)、又按被告於行為後，刑法於94年2 月2 日修正公布，95年7
    月1 日施行，有關緩刑之規定，犯罪在新法施行前，新法施
    行後裁判，緩刑之宣告，應適用新法第74條之規定，有最高
    法院95年度第8 次刑事庭會議紀錄可考。查被告除前曾於92
    年間因偽造文書案件，經臺灣高雄地方法院以92年度簡字第
    2486號判決判處有期徒刑6 月，緩刑2 年確定，於94年9 月
    3 日保護管束期滿未經撤銷緩刑之宣告外，未曾受其他有期
    徒刑以上刑之宣告等情，有臺灣高等法院被告前案紀錄表1
    份附卷可稽。按緩刑期滿，而緩刑之宣告未經撤銷者，其刑
    之宣告失其效力，刑法第76條定有明文，此種情形，即與未
    曾受有期徒刑以上刑之宣告者相同，仍與刑法第74條第1 項
    第1 款所規定之緩刑條件，並無不符（最高法院87年度台非
    字第56號判決意旨參照）。本件被告因一時貪念，致罹刑典
    ，事後已坦承犯行，深具悔意，經此刑之宣告後，應知警惕
    而無再犯之虞，因認以暫不執行其刑為當，惟因前已宣告緩
    刑2 年，曾未收教化之成效，爰依刑法第74條第1 項第1 款
    之規定予以宣告緩刑5 年，以啟自新，惟為確實使被告有正
    確之法律觀念並提供必要之協助及督促，且依其所犯情節認
    有加以追蹤觀護之必要，亦併依刑法第93條第1 項之規定，
    宣告緩刑期內付保護管束，俾由地方法院檢察署之觀護人予
    以適當之督促，並發揮附條件緩刑制度之立意及避免短期自
    由刑執行所肇致之弊端，以觀後效。
據上論結，應依刑事訴訟法第369 條第1 項前段、第364 條、第
299 條第1 項前段、第273 條之1 第1 項，刑法第2 條第1 項前
段、第321 條第1 項第3 款、第74條第1 項第1 款、第93條第1
項、第38條第1 項第2 款、修正前刑法第56條，判決如主文。
本案經檢察官王登榮到庭執行職務。
中    華    民    國    95    年    9     月    28    日
                  刑事第六庭  審判長法  官  王光照
                                    法  官  張盛喜
                                    法  官  李璧君
以上正本證明與原本無異。
不得上訴。
中    華    民    國    95    年    9     月    29    日
                                    書記官  唐奇燕
附錄本件判決論罪科刑法條：
刑法第321條
犯竊盜罪而有左列情形之一者，處6 月以上、5 年以下有期徒刑
：
一  於夜間侵入住宅或有人居住之建築物、船艦或隱匿其內而犯
    之者。
二  毀越門扇、牆垣或其他安全設備而犯之者。
三  攜帶兇器而犯之者。
四  結夥3 人以上而犯之者。
五  乘火災、水災或其他災害之際而犯之者。
六  在車站或埠頭而犯之者。
前項之未遂犯罰之。


司法院資訊處製作；財團法人民間司法改革基金會備份。
